臺灣士林地方法院民事裁定
110年度消債清字第14號
債  務  人  袁瑞英  
代  理  人  陳文祥律師（法扶律師）
上列當事人聲請清算事件，本院裁定如下：
    主  文
債務人袁瑞英自中華民國一百一十年十月二十八日十七時起開始
清算程序。
命司法事務官進行本件清算程序。
    理  由
一、按債務人對於金融機構負債務者，在聲請更生或清算前，應
    向最大債權金融機構請求協商債務清償方案，或向其住、居
    所地之法院或鄉、鎮、市、區調解委員會聲請債務清理之調
    解。消費者債務清理條例第151 條第1 項定有明文。次按債
    務人不能清償債務或有不能清償之虞，於法院裁定開始更生
    程序或許可和解或宣告破產前，得向法院聲請清算。觀諸同
    條例第3 條、第80條規定自明。再按，法院開始清算程序之
    裁定，應載明其年、月、日、時，並即時發生效力。法院開
    始更生或清算程序後，得命司法事務官進行更生或清算程序
    ，必要時得選任律師、會計師或其他適當之自然人或法人一
    人為監督人或管理人。復為同條例第83條第1 項、第16條第
    1 項所明定。
二、聲請意旨略以：伊有不能清償債務情事，前已向法院聲請調
    解，惟調解不成立。伊又未經法院裁定開始更生程序或許可
    和解或宣告破產，爰聲請清算等語。
三、經查，債務人所主張之上開事實，有債務人現戶全戶戶籍謄
    本（見本院卷第95頁）、財團法人金融聯合徵信中心當事人
    綜合信用報告之債務清理條例前置協商專用債權人清冊（見
    本院卷第99頁至第103頁）、財團法人金融聯合徵信中心當
    事人綜合信用報告（見本院卷第105頁至第117頁）、107至1
    09年度綜合所得稅各類所得資料清單（見本院卷第119頁至
    第123頁）、全國財產稅總歸戶財產查詢清單（見本院卷第1
    25頁）、調解不成立證明書（見本院109年度司消債調字第1
    59號卷第26頁）、車號000-000行照（見本院卷第89頁）、
    車號000-000保險證（見本院卷第89頁）、郵局及金融機構
    之存摺資料（見本院卷第171頁至第221頁）、中華民國人壽
    保險商業同業公會保險業通報作業資訊系統資料查詢結果表
    （見本院卷第163頁）、富邦人壽保險股份有限公司110年10
    月18日陳報狀（見本院卷第247頁）、勞工保險被保險人投
    保資料表及明細（見本院卷第87頁至第88頁）、房屋租賃契
    約書（見本院卷第82之1頁至第82之6頁）等為證，堪信為真
    實。是債務人目前待業中，名下尚有民國87年、96年出廠之
    機車各1台及1份有效保單，上開機車殘值甚微，而保單經計
    算之解約金為5,016元，業經富邦人壽保險股份有限公司陳
    報在卷（見本院卷第247頁）。惟債務人負擔之債務依債權
    人清冊所載至少161萬3,163元（見本院卷第223頁），故其
    主張有不能清償債務情事，應可認定。此外，復查債務人無
    同條例第6條第3項、第8條或第82條第2項所定駁回清算聲請
    之事由存在，則債務人聲請清算，洵屬有據。揆諸首揭規定
    ，應予裁定開始清算程序，並命司法事務官進行本件清算程
    序。
四、爰裁定如主文。
中    華    民    國   110    年    10    月    28    日
                  民事第三庭  法  官  劉育琳 
以上正本係照原本作成。
本件裁定不得抗告。
中　　華　　民　　國　　110 　年　　10　　月　　28　　日
                              書記官  邱勃英